【裁判字號】    96,破,44
【裁判日期】    990323
【裁判案由】    宣告破產
【裁判全文】
臺灣桃園地方法院民事裁定                96年度破字第44號
異  議  人  甲○○律師即新寶科技股份有限公司破產管理人
相  對  人  聲寶股份有限公司
法定代理人  乙○○
上列異議人對相對人依本院96年度破字第44號宣告破產事件所申
報破產債權之加入及數額聲明異議，本院裁定如下：
    主  文
聲寶股份有限公司（原銓寶光電股份有限公司）對破產人新寶科
技股份有限公司申報之債權新台幣拾貳萬柒仟伍佰元，應予剔除
。
其餘異議駁回。
    理  由
一、按破產人之債權人，應於規定期限內向破產管理人申報其債
    權，其不依限申報者，不得就破產財團受清償；又對於破產
    債權之加入或其數額有異議者，應於第一次債權人會議終結
    前提出之，但其異議之原因知悉在後者，不在此限。前項爭
    議，由法院裁定之，破產法第65條第1 項第5 款、第125 條
    定有明文。
二、異議意旨略以：相對人即申報債權人聲寶股份有限公司（下
    稱聲寶公司）、銓寶光電股份有限公司（下稱銓寶公司，於
    民國97年7 月30日與聲寶公司合併後，合併後存續公司名稱
    為聲寶公司）前申報對破產人之債權分別為519 萬2,432 及
    12 萬7,500元，相對人迄未能提出上開債權之債權證明文件
    ，該債權已經破產監察人於第6 次會議審查刪除，屬破產法
    第12 5條第2 項有爭議之債權，為此聲請鈞院依125 條第2
    項就此部分為裁定等語。
三、經查，本院係於97年3 月12日宣告新寶科技股份有限公司破
    產，申報債權之期間為自裁定之日起至97年6 月11日止，並
    定於97年4 月11日召開第一次債權人會議，此有96年度破字
    第44號民事裁定及第一次債權人會議記錄在卷可憑，而本件
    相對人係於97年4 月25日向破產人申報上開2 筆債權（見98
    年7 月20日第三人聲明異議狀所載），斯時第一次債權人業
    已終結，異議人即破產管理人自無從於第一次債權人會議就
    此2 筆債權提出異議，應認其異議原因知悉在後，異議人依
    首揭規定提起本件異議，於法尚無不合，合先敘明。
四、按法院依破產法第125 條第2 項規定，對於破產債權之加入
    或其數額有異議所為之裁定，在破產程序中該債權是否可以
    加入，及其數額若干，雖專以該裁定為準，但該裁定並無實
    體上確定債權及其數額之效力，故當事人對實體上有爭執者
    ，非另行訴請確定無由解決（最高法院56年台抗字第58號判
    例參照）。是破產法院對破產債權異議之所為准駁，僅在破
    產程序中視為確定之債權，作為該破產債權人在債權人會議
    中得否行使表決權，其破產債權額為若干，以及實施分配之
    準據，並無實體上之確定力，故法院對此異議，僅從形式上
    判斷為已足。經查：(一)相對人聲寶公司主張其對破產人有破
    產債權519 萬2,432 元，業提出應收帳款明細1 紙及電子計
    算機統一發票影本2 紙為證，而上開發票之買受人確記載為
    新寶科技股份有限公司，發票金額分別為729 萬5,209 元及
    1393萬7,238 元，已超過相對人陳報之債權金額519 萬2,43
    2 元甚多，又觀諸卷附陞禧會計師事務所製作之新寶公司財
    務報表暨會計師查核報告（96年1 月1 日至同年8 月15日）
    亦記載破產人就相對人聲寶公司有其他應付款519 萬2,360
    元（見該查核報告書第19頁），與相對人聲寶公司於本件破
    產事件聲報之債權金額所差無幾，則自形式上審查，已足以
    明瞭相對人聲寶公司對於破產人享有上開債權金額519 萬2,
    432 元。至相對人如就該債權之存在與否有所爭執者，應另
    行起訴請求確認，尚非破產法院依破產法第125 條第2 項規
    定所為之裁定所得認定。(二)另關於原申報債權人銓寶公司之
    債權部分，相對人聲寶公司並未提出任何債權證明文件，自
    難認其此部分之債權確實存在。
五、綜上所述，相對人聲寶公司申報對於破產人有破產債權519
    萬2,432 元，應屬正當，相對人就此部分聲明異議，尚非有
    據。至原申報債權人銓寶公司申報之破產債權12萬7,500 元
    部分，因相對人聲寶公司未能提出任何證明文件供本院審酌
    ，異議人主張此部分之債權172,500 元應予剔除，不得就破
    產財團受清償，為有理由，應予准許。
六、依破產法第125 條第2 項，裁定如主文。
中    華    民    國    99    年    3     月    23    日
                  民事第二庭    法  官  劉佩宜
以上正本係照原本作成
如不服本裁定應於送達後10日內向本院提出抗告狀，並繳納抗告
費新臺幣1,000元
中    華    民    國    99    年    3     月    24    日
                                書記官  賴柏仲

司法院資訊處製作；財團法人民間司法改革基金會備份。
